【裁判字號】    97,交抗,1451
【裁判日期】    971223
【裁判案由】    聲明異議
【裁判全文】
臺灣高等法院臺中分院交通事件裁定    97年度交抗字第1451號
抗  告  人
即受處分人  甲○○
上列抗告人因違反道路交通管理處罰條例聲明異議案件，不服臺
灣南投地方法院中華民國97年10月27日所為裁定（97年度交聲字
第488號）提起抗告，本院裁定如下：
    主  文
抗告駁回。
    理  由
一、本案經本院審理結果，認原審裁定，認事用法均無不當，應
    予維持，並引用原審裁定之理由（如附件）。
二、抗告人抗告意旨略以：抗告人即受處分人甲○○（下稱抗告
    人）稱其為出家行者，嚴守戒律，從無飲酒念頭，舉發當日
    係飲用自釀之養身五葉松酵素，並未飲酒，且當日係第3次
    呼氣才測得酒測值0.6㎎/l，抗告人要求喝水後再測，遭員
    警拒絕，並要抗告人必須在紀錄表上簽名。後員警又要抗告
    人畫同心圓，抗告人有老花眼200度，要求給予眼鏡，亦遭
    拒絕。抗告人係出家行者，不打妄語，如此舉發過程員警係
    違背良心開單，爰此提起抗告云云。
三、經查：抗告人於民國97年6月24日晚間18時許，駕駛牌照號
    碼Y7-8889號自小客車，行經南投縣埔里鎮○○路899巷16
    前，不慎撞擊路旁護欄，經南投縣政府警察局埔里分局愛蘭
    派出所警員據報前往處理，並對抗告人施以呼氣酒精濃度測
    試，測得酒測值0.6㎎/l，該違規行為有南投縣警察局舉發
    違反道路交通管理事件通知單（投警交字第JC0000000號）
    及97年7月27交通部公路總局臺中區監理所（南投監理站）
    投監四字裁65-JC0000000號違反道路交通管理事件裁決書各
    1紙及酒精濃度測試數值單據在卷可查。次查：抗告人自承
    飲用之「私釀五葉松酵素」，經臺灣南投地方法院檢察署檢
    察官囑託行政院衛生署藥物食品檢驗局檢驗結果，所含之酒
    精濃度為11.6％等情，有臺灣南投地方法院檢察署檢察官97
    年度偵字第2742號檢察官緩起訴處分書在卷可參 (見原審卷
    第9頁），是以抗告人於上開時間駕駛汽車之前，確有飲用
    含有酒精之飲料甚明，而含有11.6%酒精濃度之飲料，已有
    相當之酒精氣味，略加嚐試即可感覺，何況依抗告人所陳，
    其為出家修行，戒酒多年之情況，於飲用上開飲料時，當無
    不知其含用酒精成份之理。
四、按道路交通安全規則第114條第2項規定，汽車駕駛人有飲用
    酒類或其他類似物後其吐氣所含酒精濃度超過每公升0.25毫
    克或血液中酒精濃度超過百分之0.05以上之情形，不得駕車
    ，其立法目的在於禁止駕駛人飲用含有酒精之酒類飲料或其
    他類似物，達一定程度者，不得駕駛汽車，以維護道路交通
    之安全。是以所謂「酒類或其他類似物」並非以飲料名稱為
    定，而在於其內含成份是否有酒精，且不問該飲料本身所含
    酒精成份比例多寡，而以駕駛人服用後之吐氣或血液中所含
    酒精濃度為準。是以抗告人在駕駛汽車之前，既服用含有酒
    精成份之「私釀五葉松酵素」，而於肇事後經警測量其吐氣
    所含酒精濃度已超過法定禁止駕車之標準，則原處分機關據
    以裁罰，於法自屬有據。又原審法院因抗告人前已受檢察官
    緩起訴處分，而依現行法院實務見解，將原處分關於罰鍰部
    分撤銷，而維持其餘部分之行政處罰，核其認事用法，並無
    違誤不當。從而，抗告人以上開情詞不服原裁定提起抗告，
    為為無理由，其抗告應予駁回。
據上論斷，應依道路交通案件處理辦法第26條，刑事訴訟法第41
2條，裁定如主文。
中    華    民    國    97    年    12    月    23    日
            刑事第三庭    審判長法  官  王  增  瑜
                                法  官  廖  柏  基
                                法  官  蔡  紹  良
以上正本證明與原本無異。
不得抗告。
                                書記官  許  麗  花
中    華    民    國    97    年    12    月    23    日


司法院資訊處製作；財團法人民間司法改革基金會備份。
